【裁判字號】    89,易,535
【裁判日期】    900329
【裁判案由】    傷害
【裁判全文】
臺灣士林地方法院刑事判決                          八十九年度易字第五三五號
    公   訴  人  臺灣士林地方法院檢察署檢察官
    被       告  丙○○
    選任辯護人  林鳳秋
                張家琦
右列被告因傷害案件，經檢察官提起公訴（八十九年度偵字第五九五號），本院判決
如左：
    主  文
丙○○共同連續傷害人之身體，處有期徒刑月，如易科罰金，以佰元折算壹日。
    事  實
一、丙○○因懷疑乙○○唆使陳金田至其住處撒冥紙，竟於民國（下同）八十八年十
    一月十三日下午六時三十分許（起訴書誤載為晚間七時許），獨自一人先行前往
    台北市北投區○○○路○段三十巷四號之乙○○住處與之理論，旋聯絡十餘名年
    籍、姓名不詳之男子騎乘機車前來，丙○○即與前開十餘名男子共同基於普通傷
    害之概括犯意，由丙○○率先揮拳毆打乙○○之臉頰，乙○○之子戊○○見狀隨
    即向前攔阻，此際前開十餘名男子受丙○○之指使，即徒手圍毆戊○○，丙○○
    並與上開數名男子共同毆打乙○○，致乙○○受有右足、背擦傷及上唇撕裂傷等
    傷害，而戊○○則受有頭部外傷及右頸瘀傷等傷害。
二、案經乙○○、戊○○訴由台北市警察局北投分局報請台灣士林地方法院檢察署檢
    察官偵查起訴。
    理  由
一、訊據被告丙○○固坦承於前開時、地與乙○○發生口角之情不諱，惟矢口否認前
    揭傷人犯行，辯稱：伊並無與他人共同毆打乙○○及戊○○，是日伊反遭乙○○
    夥同其妻、兒攻擊，且乙○○謊稱其受有左股骨折缺血性壞死之傷害，惟該傷勢
    乃乙○○之宿疾並非伊所造成，乙○○以虛假之傷勢提出告訴，顯係蓄意栽贓。
    又乙○○所舉之人證與其關係良好，語多迴護，更有甚者乙○○與證人間之證詞
    亦無法契合、多所矛盾，顯係虛偽造假之詞，難以憑信云云。然查：
（一）前揭犯罪事實業據告訴人乙○○及戊○○於警訊、偵查及本院調查中指訴綦詳
      ，核與證人丁○○及己○○證述之情節相符，被告雖以前揭情詞置辯：經查，
      乙○○受有左股骨折缺血性壞死之傷害應屬宿疾，並非案發當日遭被告等人毆
      打所致乙節，經本院函詢新光吳火獅紀念醫院，據覆：乙○○於八十八年七月
      十六日、同年十一月十七日先後兩次至本院就醫皆診斷為左側股骨頭缺血性壞
      死，造成該病之原因有過渡飲酒、使用類固醇、外傷、減壓及不明原因等，至
      於該病患之原因為何，則無法推測，但依病人所述入院前兩週遭人圍毆，應與
      此無關等語明確。故被告於此之辯解，應堪採信。
（二）次查，告訴人乙○○於本院訊問時，供稱：被告看到青少年來後，就一拳打到
      我臉上，青少年架住我的手，被告勒住我的脖子（見本院八十九年八月七日訊
      問筆錄）等語雖與證人甲○○證述：我們出來看時，就看到幾位青少年架住乙○○，被告以拳頭毆打他的臉等證詞，雖對犯罪情節、現場狀況，陳述不一、
      齟齬未合。然本院審酌一般人對於特定事件中關於特定細節之記憶，每每因時
      日經過而日趨模糊，然此部分之岐異，尚不足完全推翻乙○○之指述及證人甲○○證言之證據力，非可據無有利被告之認定，渠等前後指述雖未盡相同，惟
      被害人之指述（或證人之證述）有部分前後不符，究以何者為可採，法院原得
      本於調查證據之結果自由判斷，非謂一有不符或矛盾，即逕認其全部均不足採
      ，尤其關於行為之動機、手段、結果等細節方面，被害人難免因個人之特定因
      素，故予誇大、渲染，但只要其對基本事實之陳述，與真實性無礙時，該部分
      之陳述仍非不得採信。故乙○○及前揭證人甲○○就被告夥同數名青少年共同
      毆打乙○○之基本事實，前後指述尚無歧異，雖關於犯罪手段部分，陳述略有
      差異，但此或為人類記憶隨時空流逝而逐漸淡忘所使然；或為對行為手段之誇
      大、渲染，據之尚不足推翻乙○○關於前開基本事實之指述，故被告所辯無非
      臨訟卸責之詞，無可採信。此外復有馬偕醫院八十八年十一月十三日甲種診斷
      證明書二份（乙○○及戊○○）附卷足憑，本件事證明確，被告犯行洵堪認定
      ，應依法論科。
二、按共同正犯間，非僅就其自己實施之行為負其責任，並在犯意聯絡範圍內，對於
    他共同正犯所實施之行為，亦應共同負責，此有最高法院三十二年上字第一九０
    五號判例可資參照。核被告所為，係犯刑法第二百七十七條第一項之普通傷害罪
    。被告與前揭十餘名男子間就本件傷害犯行，有犯意聯絡及行為分擔，皆為共同
    正犯。又被告先後多次傷害犯行，時間緊接，犯罪構成要件相同，顯係基於概括
    犯意反覆為之，應依連續犯之規定以一罪論，並加重其刑。又按被告行為後，刑
    法第四十一條業於九十年一月十日修正公布，同年月十二日生效，舊法規定犯最
    重本刑三年以下有期徒刑以下之刑之罪，而受六個月以下有期徒刑或拘役之宣告
    ，因身體、教育、職業、家庭之關係或其他正當事由，執行顯有困難者，得易科
    罰金，修正後刑法第四十一條第一項規定，凡犯最重本刑五年以下有期徒刑以下
    之刑之罪，而受六個月以下有期徒刑或拘役之宣告，均得易科罰金，比較新舊法
    之規定，以修正後之新法有利於行為人，自應依刑法第二條第一項前段規定，適
    用裁判時之新法，併予敘明。爰審酌被告尚無不良前科，此有台灣高等法院被告
    全國前案紀錄表存卷可按，素行良好，且與告訴人原為親戚關係，僅因細故爭吵
    即夥同前開十餘名男子共同圍毆打傷告訴人，惡性非輕，告訴人所受之傷勢及被
    告犯後猶否認犯行、毫無悔意等一切情狀，量處如主文所示之刑，並諭知易科罰
    金之折算標準，以資懲儆。
據上論斷，應依刑事訴訟法第二百九十九條第一項前段、刑法第二條第一項前段、第
二十八條、第五十六條、第二百七十七條第一項、第四十一條第一項前段，罰金罰鍰
提高標準條例第一條前段、第二條，判決如主文。
本案經檢察官黃惠玲到庭執行職務。
中      華      民      國     九十     年     三     月     二十九     日
                                      臺灣士林地方法院刑事第三庭
                                          法  官  李  育  仁
右正本證明與原本無異。
如不服本判決，應於判決送達後十日內，向本院提出上訴狀。
附錄本案論罪科刑法條全文：
刑法第二百七十七條
傷害人之身體或健康者，處三年以下有期徒刑，拘役或一千元以下罰金。
犯前項之罪，因而致人於死者，處無期徒或七年以上有期徒刑，致重傷者，處三年以
上、十年以下有期徒刑。


司法院資訊處製作；財團法人民間司法改革基金會備份。
